臺灣新北地方法院板橋簡易庭民事簡易判決
110年度板建簡字第105號
原      告  潘金源  
被      告  劉和佳  


上列當事人間請求給付工程款事件，於民國111年10月7日言詞辯
論終結，本院判決如下：
    主 文
原告之訴駁回。
訴訟費由原告負擔。
    事實及理由
一、原告主張:緣被告於民國109年11月11日委託原告施作浴廁、
    主臥改修工程，合計新臺幣（下同）13萬元。嗣被告追加多
    項衛浴設備、門框組及材料、工資，合計21,180元。被告已
    於109年11月19日支付定金5萬元，剩餘之工程款101,180元
    被告卻未依約履行付款義務，屢經原告催討，被告均置之不
    理，故依承攬報酬請求權請求被告給付，並聲明:被告應給
    付原告101,180元及自110年10月8日起按年息5%計算之利息
    。
二、被告主張:本件所施作之工程有諸多瑕疵，且原告尚未完工
    。又被告未提供具備品質之施作，被告得行使同時履行抗辯
    權而拒絕給付。再者，本件未能完工係因可歸責於原告，是
    原告一拖再拖而未能完工，並聲明:原告之訴駁回。
三、兩造不爭執事項(本院卷第183頁):
㈠、原告於109 年11月11日，與被告訂立承攬契約，約定之承攬
    工作內容為施作被告的浴廁、主臥改建工程(下稱本件工程)
    。
㈡、兩造共識有約定之承攬工作內容事項為本院卷第71頁紅框所
    圈之處，此部分所約定的承攬報酬為13萬元( 原告爭執尚有
    其他追加工程及其他應得之承攬報酬) 。
四、本件兩造的爭執事項為㈠原告得否向被告請求給付承攬報酬
    ？㈡若可以，則得請求多少金額？本院判斷如下:
㈠、本件原告尚不得向被告請求給付承攬報酬:
１、按承攬者，謂當事人約定，一方為他方完成一定之工作，他
    方俟工作完成，給付報酬之契約，民法第490條第1項定有明
    文。又按報酬，應於工作交付時給付之，無須交付者，應於
    工作完成時給付之，民法第505條第1項亦有明文。依前開條
    文可知，承攬契約原則上以「報酬後付」為原則，亦即承攬
    人應於工作完成時始能主張報酬之給付。
２、又按當事人主張有利於己之事實者，就其事實有舉證責任，
    民事訴訟法第277條本文定有明文。又民事訴訟如係由原告
    主張權利者，應先由原告負舉證之責，若原告先不能舉證，
    以證實自己主張之事實為真實，則被告就其抗辯事實即令不
    能舉證，或其所舉證據尚有疵累，亦應駁回原告之請求。
３、本件原告雖與被告訂立承攬契約，約定由原告為被告施作本
    件工程，但原告就其主張之事實，僅提出工程估價單為證（
    支付命令卷第7頁），其上並無任何足以證明原告施作本件
    工程已經完工的記載，原告也未提出任何照片、施工紀錄、
    進度表等文件來佐證其就本件工程之施作確已完工，是本院
    無從逕予認定原告已經依約完成工作，故無從准許原告之請
    求。
㈡、本件因認原告尚不得向被告請求給付承攬報酬，故本院毋庸
    審酌被告應給付之金額，併此敘明。
五、綜上，原告依承攬報酬請求權之法律關係，請求被告給付原
    告101,180元及法定遲延利息，為無理由，應予駁回。
六、本件事證已臻明確，兩造其餘攻擊防禦方法，於本判決結果
    不生影響，爰不一一論述，併此敘明。又民事訴訟法第199
    條規定，審判長並無闡明令當事人提出新訴訟資料之義務，
    當事人於事實審未主張之情事、未聲請調查之證據，審判長
    本無闡明、調查之義務，更無未闡明即為突襲裁判之可言(
    最高法院111年度台上字第1469號判決意旨參照)。本件中，
    原告所舉之證據不能立證其請求已如前述，而法官不宜闡明
    、告知當事人其應該如何主張、如何提出證據、如何調查，
    去幫助當事人去建構其請求權依據，因法官如此所為，等同
    因為法官之行為而增加另一方當事人敗訴風險，有違法官中
    立性。
七、訴訟費用負擔之依據：民事訴訟法第78條。
中　　華　　民　　國　　111 　年　　10　　月　　28　　日
    　　　　　　　　　　　臺灣新北地方法院板橋簡易庭
                              法  官  沈易
以上正本係照原本作成。
如不服本判決，應於送達後20日內，向本庭（新北市○○區○○路0
段00巷0號）提出上訴狀並表明上訴理由，如於本判決宣示後送
達前提起上訴者，應於判決送達後20日內補提上訴理由書（須附
繕本）。如委任律師提起上訴者，應一併繳納上訴審裁判費。
中　　華　　民　　國　　111 　年　　10　　月　　31　　日
                              書記官  劉美蘭